臺灣臺北地方法院交通事件裁定　　　　　　　　九十二年度交聲更(二)字第七八號
　　異議人即
　　受處分人　　甲○○
右列受處分人因違反道路交通管理處罰條例案件，對於台北市交通事件裁決所中華民
國九十一年二月八日所為之處分（原處分案號：北市裁三字第駕裁二二─Ｚ0000
0000號），聲明異議，經本院於九十一年三月十八日以九十一年度交聲字第二七
五號裁定駁回受處分人之聲明異議後，受處分人不服提起抗告，經台灣高等法院於九
十一年四月二十五日以九十一年度交抗字第三０二號裁定撤銷發回，本院再於九十二
年七月三十一日以九十一年度交聲更字第二二號裁定駁回，受處分人復提起抗告，經
台灣高等法院於九十二年十一月二十日以九十二年度交抗字第九三一號裁定撤銷發回
，本院更為裁定如左：
    主  文
異議駁回。
    理  由
一、按汽車行駛高速公路，應依速限標誌指示，為高速公路交通管制規則第五條第一
    項前段所明定。又按，汽車行駛於高速公路，而不遵管制之規定者，處汽車駕駛
    人新台幣（下同）三千元以上六千元以下罰鍰，並予記違規點數一點，道路交通
    管理處罰條例第三十三條第一項、第六十三條第一項第一款分別定有明文。
二、受處分人甲○○於民國九十年十一月十日上午九時許，駕駛車號ＱＧ─二三一○
    號自用小客車，在國道三號公路南向一○七．九公里限速時速八十公里之路段，
    以時速一百十二公里速度行駛，為內政部警政署國道公路警察局第七警察隊警員
    以雷射測速槍測得超速行為當場攔停，並以受處分人有違反道路交通管理處罰條
    例第三十三條第一項規定之行為掣單舉發，交受處分人簽收。受處分人於應到案
    期限（九十年十一月二十五日）前之九十年十一月十三日提出申訴，原處分機關
    函請舉發機關調查結果，仍認受處分人有上開違規行為，乃依道路交通管理處罰
    條例第三十三條第一項及違反道路交通管理事件統一裁罰基準及處理細則所訂之
    違反道路交通管理事件統一裁罰基準表之規定，於九十一年二月八日以北市裁三
    字第駕裁二二─Ｚ00000000號裁決書裁處受處分人三千元罰鍰，並記違
    規點數一點。
三、訊據受處分人矢口否認有駕車於右揭時、地超速之違規行為，辯稱：應是員警攔
    錯車，而雷射槍的正確性亦有問題云云。然查，受處分人於九十年十一月十日上
    午九時許，駕駛車號ＱＧ─二三一○號自用小客車，在國道三號公路南向一百零
    七．九公里限速時速八十公里之路段，以時速一百十二公里速度行駛，為警以雷
    射測速槍測得超速行為當場攔停乙節，有內政部警政署國道公路警察局舉發違反
    道路交通管理事件通知單乙紙在卷可稽。且依據本院審理違反道路交通管理處罰
    條例聲明異議案件之職務上所知悉事項，內政部警政署國道公路警察局員警於執
    行舉發違反道路交通管理事件之超速事件時，依其作業方式所使用之雷射測速槍
    雖未配有照相之功能，但雷射測速器材係國外測量行駛中車輛車速最先進之科學
    儀器，生產國均有完整檢驗認證；而本件雷射測速槍（機號：ＵＬ０００９０９
    ）於
    備通過安全檢驗，其距離精度及速度測定皆符合所有出廠規格，有內政部警政署
    國道公路警察局第七警察隊九十三年三月二十二日函及所附檢驗證明（Certific
    ate of Calibration）附卷可查，是該機號ＵＬ０００９０９之雷射測速槍之精
    確性應無庸置疑；至舉發機關所附
    ２０實驗室及野外鑑測報告及該報告中譯本於民國八十五年二月九日之認證書係
    屬出廠規格測試報告，非本件機號ＵＬ０００９０９雷射測速槍之個別檢驗證明
    ，併予敘明。且雷射測速槍係執勤人員經由測速器之瞄準鏡對準目標（單一車輛
    ）扣發射板機即可精確測出所瞄準目標之速度，並自動鎖定，行速數據顯示於抬
    頭顯示器內，應無誤判之情況發生。故該機號為ＵＬ０００９０９之雷射槍測速
    器於九十年十一月十日上午九時許，測得受處分人在國道三號公路南向一０七點
    九公里限速時速八十公里之路段，以時速一百一十二公里之速度行駛等情，應堪
    信為真實。況交通警察掣單舉發違反道路交通管理處罰條例所列之違規事實，本
    質上為行政處分，係公務員基於職務上之權力，依法就特定之具體事件所為之具
    公法上效果之單方面行政行為，基於公務員違公法上行為具有公信力之原則，該
    行政行為當可被推定為真正，復無任何證據足資證明員警有疏失或捏造事實違法
    取締之情事，則執勤員警本其維護交通秩序所為之舉發，自應受到合法、正確之
    推定。是受處分人所持異議事由，顯無可採，本件事證明確，受處分人之違規事
    實堪予認定。
四、綜上所述，本件受處分人於高速公路超速行駛，原處分機關依道路交通管理處罰
    條例第三十三條第一項、第六十三條第一項第一款及違反道路交通管理事件統一
    裁罰基準及處理細則所訂之違反道路交通管理事件統一裁罰基準表之規定裁處罰
    鍰三千元，並記違規點數一點，核無違誤，本件受處分人之異議為無理由，自應
    將其異議駁回。
據上論斷，應依道路交通案件處理辦法第十九條，裁定如主文。
中　　　華　　　民　　　國　　九十三　　年　　　六　　　月　　 十六 　　日
                                      臺灣臺北地方法院交通法庭
                                          法  官  蕭清清
右正本證明與原本無異
如不服本裁定應於送達後五日內向本院提出抗告狀
                                          書記官  劉麗英
中　　　華　　　民　　　國　　九十三　　年　　　六　　　月　　二十一　　日
